Minutes et répertoires du notaire Jean JACQUES, 30 octobre 1548 - 1er septembre 1567 (étude XXIII)
Archives nationales
- Minutes de Jean JACQUES, 30 octobre 1548 - 1er septembre 1567; MC/ET/XXIII/2 - MC/ET/XXIII/33
  - Minutes. 1551, 4 avril - décembre, 4 avril - décembre 1551; MC/ET/XXIII/7
    - Bail à loyer, maison et jardin, Bondoufle (Essonne)., 6 juillet 1551; MC/ET/XXIII/7
      Nom, qualité: (M.) Le Peintre, Jean.
      Nom, qualité: (M.) Le Fevre, Laurent.
      Profession: laboureur, Bondoufle (Essonne).
      Domicile: Bondoufle (Essonne)
    - Transaction, desistement de procedure., 6 juillet 1551; MC/ET/XXIII/7
      Nom, qualité: (M.) Moret, Claude.
      Profession: tapissier (marchand), Paris.
      Nom, qualité: (M.) Legendre, Philippe.
      Profession: tapissier (jure), Paris.
      Nom, qualité: (M.) Deleaue, Jean.
      Profession: tapissier jure, Paris.
    - Transaction, nomination d'arbitres., 8 juillet 1551; MC/ET/XXIII/7
      Nom, qualité: (M.) Flocquet, Gabriel.
      Profession: curé, Saint-Germain-l'Herm (Puy-de-Dôme).
      Domicile: Saint-Genetz (Puy-de-Dôme).
      Nom, qualité: (M.) Morel, Claude.
      Profession: praticien en cour laie, Aix-la-Fayette (Puy-de-Dôme).
      Domicile: Aix-la-Fayette (Puy-de-Dôme)
    - Desistement, appel contre taxe de depens faite par le bailli de berry à issoudun., 9 juillet 1551; MC/ET/XXIII/7
      Nom, qualité: (M.) La Taye de, Jean (écuyer, seigneur de nouscay).
      Profession: un des cent gentilhommes de la maison du roi
    - Vente, terre, Palaiseau (Essonne) Reulx (les)., 14 juillet 1551; MC/ET/XXIII/7
      Nom, qualité: (M.) Delaistre, Jean.
      Profession: marchand, Montlhery (Essonne).
      Domicile: Montlhery (Essonne).
      Nom, qualité: (M.) Delaistre, Henry.
    - Procuration acte, plaidoirie., 15 juillet 1551; MC/ET/XXIII/7
      Nom, qualité: (M.) Roger, Geoffroi.
      Relations: curateur de l'intervenant 2.
      Nom, qualité: (M.) Regard, Andre (maitre-es-arts).
      Nom, qualité: (M.) Le Febvre, Pierre (bourgeois de Paris).
      Profession: fripier (marchand), Paris.
      Nom, qualité: (M.) Du Bourg-L'Abbe, Regnault.
    - Procuration acte, comparution à la montre de la compagnie du duc de Longueville, Saumur (Maine-et-Loire)., 15 juillet 1551; MC/ET/XXIII/7
      Nom, qualité: (M.) Neuchezes de, Pierre (écuyer, seigneur de la brulonniere en basse-marche).
      Profession: homme d'armes des ordonnances compagnie du duc de longueville.
      Nom, qualité: (M.) Humedy de, Germain.
      Profession: homme d'armes des ordonnances compagnie du duc de longueville
    - Procuration acte, saisie., 17 juillet 1551; MC/ET/XXIII/7
      Nom, qualité: (M.) Mandonnier, Charles.
      Nom, qualité: (M.) Denoyer, Antoine.
    - Remise de pieces., 18 juillet 1551; MC/ET/XXIII/7
      Nom, qualité: (M.) Chicot, Gabriel (noble homme, seigneur de lorme).
      Nom, qualité: (M.) Grandjean, Guillaume.
    - Procuration acte, vente de terre, Vierzon (Cher)., 18 juillet 1551; MC/ET/XXIII/7
      Nom, qualité: (M.) Bigot, Nicole.
      Nom, qualité: (M.) Bigot, Pierre.
      Nom, qualité: (M.) La Barge de, Jean.
      Profession: chambre et vicaire general, Massay (Cantal), Abbaye.
      Nom, qualité: (M.) Nicaud, Georges.
      Profession: procureur fiscal, Massay (Cher).
      Domicile: Massay (Cher)
    - Marche de travaux, maconnerie de cheminee four et caveau, Maisons-Alfort (Val-de-Marne) Charentonneau., 19 juillet 1551; MC/ET/XXIII/7
      Nom, qualité: (M.) Godeby, Claude.
      Profession: macon, Faubourg Saint-Laurent (Paris).
      Domicile: Faubourg Saint-Laurent (Paris).
    - Obligation, pret de 460 livres., 20 juillet 1551; MC/ET/XXIII/7
      Nom, qualité: (M.) Luxembourg de, Charles (seigneur de martigues, comte de beaufort-en-champagne).
    - Obligation, pret de 699 livres 4 sols., 20 juillet 1551; MC/ET/XXIII/7
    - Obligation, pret de 1150 livres., 21 juillet 1551; MC/ET/XXIII/7
    - Declaration de command, rente fonciere, Chateau-Thierry (Aisne)., 21 juillet 1551; MC/ET/XXIII/7
      Nom, qualité: (M.) Goulas, Bernard.
      Profession: greffier des requetes, Paris.
    - Procuration acte, plaidoirie., 21 juillet 1551; MC/ET/XXIII/7
      Nom, qualité: (M.) Savary, Jean.
    - Vente, maison et jardin (1/2), terre (1/4), Moussy-le-Vieux (Seine-et-Marne)., 23 juillet 1551; MC/ET/XXIII/7
      Nom, qualité: (M.) Bryon de, Robert (noble homme).
      Nom, qualité: (Mme ou Mlle) Longuet, Catherine.
      Nom, qualité: (M.) Desmarquais, Jean.
      Profession: commis au greffe du tresor, Paris.
    - Declaration, prix de vente sortant nature de propre., 23 juillet 1551; MC/ET/XXIII/7
    - Sommation respectueuse, mariage., 24 juillet 1551; MC/ET/XXIII/7
      Nom, qualité: (M.) Berault, Jukien.
      Nom, qualité: (Mme ou Mlle) Liger, Renee.
      État civil: fiancee.
      Relations: fiancé(e) de l'intervenant 3.
      Nom, qualité: (M.) Briant, Mathurin.
      Profession: secrétaire du cardinal du bellay, Paris.
      Nom, qualité: (M.) Du Bellay, Jean (cardinal).
      Profession: eveque (ancien), Paris.
      Nom, qualité: (M.) Liger, Jean.
      Profession: chanoine, Paris, Saint-Germain-L'Auxerrois.
      Nom, qualité: (M.) Liger, Jacques.
      Domicile: Paris rue de L'Arbre-Sec
    - Sommation, renvoi d'opposition à bail de ferme, Passy-en-Valois (Aisne)., 27 juillet 1551; MC/ET/XXIII/7
      Nom, qualité: (M.) Montuelle de, Nicolas.
      Profession: marchand, Ferte-Milon (la) (Aisne).
      Domicile: Ferte-Milon (la) (Aisne).
      Nom, qualité: (M.) Monnart, Jean.
      Nom, qualité: (M.) Duboys, Rene.
      Profession: clerc de maitre jean delue (principal), Paris.
      Relations: au service de l'intervenant 5, procureur de l'intervenant 6.
      Nom, qualité: (M.) Delue, Jean.
      Profession: procureur au parlement, procureur general de la reine de France, Paris.
      Nom, qualité: (M.) Lenoncourt de, Henri (chevalier, comte de nanteuil-le-haudoin)
    - Declaration, procedure., 27 juillet 1551; MC/ET/XXIII/7
      Nom, qualité: (M.) Le Loup, Jean.
      Profession: messager ordinaire de la ville, Lyon (Rhône)
    - Procuration acte, recouvrement de revenus de chapelle, Aigues-Mortes (Gard) Chapelle Sainte-Marie-Madeleine., 27 juillet 1551; MC/ET/XXIII/7
      Nom, qualité: (M.) La Reys de, Etienne.
      Profession: chapelain, Aigues-Mortes (Gard), Tour de Constance, chapelle Sainte-Marie-Madeleine.
      Domicile: Orange (Vaucluse).
      Nom, qualité: (M.) La Reys de, Balthazar.
      Nom, qualité: (M.) La Reys de, Tanerin.
      Relations: oncle de l'intervenant 1
    - Remise de pieces., 27 juillet 1551; MC/ET/XXIII/7
      Nom, qualité: (M.) Adam, Guillaume.
      Domicile: Paris Port Saint-Martin.
      Profession: messager de la ville, Tours (Indre-et-Loire).
    - Procuration en blanc, action en justice devant le prévôt de paris., 29 juillet 1551; MC/ET/XXIII/7
    - Indemnite, promesse., 29 juillet 1551; MC/ET/XXIII/7
      Nom, qualité: (M.) Pilloys de, Rene (écuyer, seigneur de fontenelles au pays du maine).
      Nom, qualité: (M.) Du Chardonnay, Pierre (bourgeois de Paris).
      Nom, qualité: (M.) Canart, Jean (bourgeois de Paris)
    - Contre-lettre, obligation., 29 juillet 1551; MC/ET/XXIII/7
      Nom, qualité: (M.) Canart, Jean (bourgeois de Paris).
      Nom, qualité: (M.) Malon, Nicole.
      Profession: greffier du Parlement, Paris.
    - Quittance, acompte de depens., 31 juillet 1551; MC/ET/XXIII/7
      Nom, qualité: (M.) Crespin, Hubert.
      Profession: sergent, Samois-sur-Seine (Seine-et-Marne).
      Domicile: Samois-sur-Seine (Seine-et-Marne).
      Nom, qualité: (Mme ou Mlle) Robine de, Louise.
      Nom, qualité: (M.) Rigault, Etienne.
    - Rente fonciere, transport, heritage, Chateau-Thierry (Aisne)., 31 juillet 1551; MC/ET/XXIII/7
      Nom, qualité: (M.) Connent, Louvet.
      Profession: marchand, Chateau-Thierry (Aisne).
      Domicile: Chateau-Thierry (Aisne).
      Nom, qualité: (M.) Thierry, Jean.
      Nom, qualité: (Mme ou Mlle) Connent, Jeanne.
      Nom, qualité: (M.) Goulas.
      Nom, qualité: (Mme ou Mlle) Balchan, Crespine.
      Relations: débiteur de l'intervenant 1, débiteur de l'intervenant 2, veuve de l'intervenant 6.
      Nom, qualité: (M.) Thierry, Jean (bourgeois de Paris).
    - Attestation, remise de vaisselle d'argent., 31 juillet 1551; MC/ET/XXIII/7
      Nom, qualité: (M.) Le Bloys, Nicole.
      Nom, qualité: (M.) Valliere, Louis.
      Profession: notaire royal, Pontgibaud (Puy-de-Dôme).
      Domicile: Pontgibaud (Puy-de-Dôme)
    - Vente, ratification, vigne, Montreuil (Seine-Saint-Denis)., 31 juillet 1551; MC/ET/XXIII/7
      Nom, qualité: (M.) Girard, Thomas.
      Domicile: Montreuil (Seine-Saint-Denis)
    - Quittance., 31 juillet 1551; MC/ET/XXIII/7
    - Procuration acte, transaction aux requetes du palais avec une abbaye, Pontoise (Val-d'Oise) Abbaye Saint-Martin., 1er août 1551; MC/ET/XXIII/7
      Nom, qualité: (M.) Roger, Gabriel.
      Profession: vigneron, Jouy-la-Fontaine (Val-d'Oise).
      Domicile: Jouy-la-Fontaine (Val-d'Oise).
      Nom, qualité: (M.) Chauvelin, Toussaint.
    - Remise de pieces, execution de depens., 1er août 1551; MC/ET/XXIII/7
      Nom, qualité: (M.) Guillebert, Jean.
      Nom, qualité: (M.) Gabellanteau, Pierre.
      Domicile: Brie (Charente) Boussac.
      Nom, qualité: (M.) Bourneuf, Jean.
      Profession: messager de la ville, Cognac (Charente).
      Domicile: Cognac (Charente)
    - Procuration acte, plaidoirie., 3 août 1551; MC/ET/XXIII/7
      Nom, qualité: (M.) Damerval, Raoul (écuyer, seigneur de noyales).
      Nom, qualité: (M.) Trunel, Geoffroy.
    - Quittance, loyer., 3 août 1551; MC/ET/XXIII/7
      Nom, qualité: (Mme ou Mlle) Chevalier, Madeleine.
      Nom, qualité: (M.) Arbaleste, Guy (noble homme, seigneur de la borde).
      Profession: general de Bretagne.
      Nom, qualité: (M.) Stanthot de, Antoine.
      Profession: president au Parlement, Rouen (Seine-Maritime).
      Domicile: Rouen (Seine-Maritime)
    - Vente, vache laitiere, Saint-Brice-sous-Foret (Val-d'Oise)., 5 août 1551; MC/ET/XXIII/7
      Nom, qualité: (M.) Certain, Jacques.
      Profession: fruitier (marchand), Saint-Brice-sous-Foret (Val-d'Oise).
      Domicile: Saint-Brice-sous-Foret (Val-d'Oise).
      Nom, qualité: (M.) Destample, Francois.
    - Procuration acte, plaidoirie., 5 août 1551; MC/ET/XXIII/7
      Nom, qualité: (M.) Girard, Pierre.
      Profession: boulanger, Boissy-sous-Saint-Yon (Essonne).
      Domicile: Boissy-sous-Saint-Yon (Essonne).
    - Transport, rente fonciere en plusieurs parties, Montreuil (Seine-Saint-Denis)., 5 août 1551; MC/ET/XXIII/7
      Nom, qualité: (M.) Broisset, Jean.
      Nom, qualité: (Mme ou Mlle) Audry, Jeanne.
      Nom, qualité: (M.) Beausse, Thomas.
      Relations: époux de l'intervenant 6, débiteur de l'intervenant 1.
      Nom, qualité: (Mme ou Mlle) Basset, Nicole.
      Intervenant 7, indirect:
      Nom, qualité: (M.) Beaucousin, Pierre.
      Profession: marechal, Montreuil (Seine-Saint-Denis).
      Relations: époux de l'intervenant 8, débiteur de l'intervenant 1.
      Nom, qualité: (Mme ou Mlle) Fontain, Marguerite.
    - Soumission, lettres royaux., 6 août 1551; MC/ET/XXIII/7
      Nom, qualité: (M.) Boisseau, Jean.
      Nom, qualité: (M.) Sachot, Louis.
      Nom, qualité: (M.) Godon, Jean (écuyer, seigneur de chaslus)
    - Sommation, délivrance de lettres de provision de l'etat de tresorier des menues affaires de la chambre du roi., 6 août 1551; MC/ET/XXIII/7
      Nom, qualité: (M.) Du Val, Guillaume (seigneur de clairfontaine).
    - Quittance, somme provenant de la vente de chevaux saisis., 7 août 1551; MC/ET/XXIII/7
      Nom, qualité: (M.) Martin, Nicole.
      Profession: examinateur au Châtelet, Paris.
    - Procuration acte, plaidoirie., 8 août 1551; MC/ET/XXIII/7
      Nom, qualité: (M.) Closier, Clement.
      Profession: marchand, Montargis (Loiret).
      Domicile: Montargis (Loiret).
      Nom, qualité: (M.) Luillier, Guillaume.
    - Procuration acte, plaidoirie., 10 août 1551; MC/ET/XXIII/7
      Nom, qualité: (M.) Raufel, Jean.
      Profession: avocat suivant le grand-conseil du roi.
      Domicile: Uzes (Gard).
      Nom, qualité: (Mme ou Mlle) Privat, Jeanne.
      Domicile: Saint-Gilles (Gard).
      Relations: veuve de l'intervenant 3, héritier de l'intervenant 4.
      Nom, qualité: (M.) Pellicier, Jacques.
      Nom, qualité: (M.) Privat, Jean.
      Profession: chanoine, Saint-Gilles (Gard).
      Nom, qualité: (M.) Pellicier, Antoine.
      Profession: teinturier (compagnon).
      Relations: fils de l'intervenant 2, fils de l'intervenant 3
    - Remise de pieces, procedure., 10 août 1551; MC/ET/XXIII/7
      Profession: teinturier (compagnon)
    - Offres réelles, bagues et joyaux offerts lors de fiançailles., 11 août 1551; MC/ET/XXIII/7
      Nom, qualité: (M.) Motiere, Jean.
      Profession: serviteur domestique.
      Relations: stipulant pour l'intervenant 02, au service de l'intervenant 2.
      Nom, qualité: (Mme ou Mlle) Lemoyne, Louise.
      Domicile: Amboise (Indre-et-Loire).
      Intervenant, indirect:
      Nom, qualité: 3 H, Sernouville de (jacques, Seigneur de la Hardonniere), Seigneur de la Hardonniere.
      Relations: père de l'intervenant 4.
      Nom, qualité: (Mme ou Mlle) Bernouville de, Florentine.
      État civil: ancienne fiancee.
      Relations: fiancé(e) de l'intervenant 5.
      Nom, qualité: (M.) Lagoute de, Charles.
      État civil: ancien fiance.
    - Rente, constitution, fief, maison, Availles-Limouzine, Paris (Vienne) Hotel Des Marmouzets., 17 août 1551; MC/ET/XXIII/7
      Nom, qualité: (personne morale) Habitants de Blancfosse et Cormeilles.
      Domicile: (Oise).
      Nom, qualité: (M.) Archiac D', Jacques (chevalier, seigneur d'availles-en-basse-marche).
      Nom, qualité: (M.) Maupeou, Vincent.
    - Indemnite, promesse., 17 août 1551; MC/ET/XXIII/7
    - Declaration, remploi de propres en rentes., 18 août 1551; MC/ET/XXIII/7
    - Marche de travaux, travaux pendant un an, Essarts (les)., 19 août 1551; MC/ET/XXIII/7
      Nom, qualité: (M.) Ricquier, Laurent.
      Profession: tailleur d'images, Paris.
      Nom, qualité: (M.) Benoist, Pierre.
      Profession: secrétaire et argentier du duc d'etampes.
      Relations: au service de l'intervenant 3, stipulant pour l'intervenant 03.
      Profession: lieutenant et gouverneur general pour le roi en Bretagne
    - Procuration acte, vente de pres, Fisme., 19 août 1551; MC/ET/XXIII/7
      Nom, qualité: (M.) Marin, Jerome (chevalier, seigneur de fisme et la chaussiere-en-bourbonnais).
      Nom, qualité: (M.) Georges, Raoulquin.
      Profession: receveur de seigneurie, Fisme
    - Notification, defaut devant le conseil d'artois., 21 août 1551; MC/ET/XXIII/7
      Nom, qualité: (M.) Curault, Pierre.
      Profession: solliciteur au palais, Paris.
      Nom, qualité: (M.) Maulny de, Jacques (seigneur de maulny).
      Nom, qualité: (M.) Bachanon de, Guillaume
    - Procuration acte, vente de vigne., 21 août 1551; MC/ET/XXIII/7
      Nom, qualité: (Mme ou Mlle) Pernet, Marguerite.
      Nom, qualité: (M.) Remy, Jean.
      Nom, qualité: (M.) Merlin, Eustache.
      Profession: passementier (maitre), Paris.
    - Marche de travaux, refection des cheminees d'une maison, Montrouge (Hauts-de-Seine)., 21 août 1551; MC/ET/XXIII/7
      Nom, qualité: (M.) Duboys, Jean.
      Profession: macon, Montrouge (Hauts-de-Seine).
      Domicile: Montrouge (Hauts-de-Seine).
      Nom, qualité: (Mme ou Mlle) Boulongne, Helene.
      Nom, qualité: (M.) Le Vest, Barnabe.
      Profession: barbier chirurgien (maitre), Paris.
    - Contre-lettre, promesse, quittance de depens., 22 août 1551; MC/ET/XXIII/7
      Nom, qualité: (M.) Boucjer, Pierre.
      Profession: clerc commis au greffe des généraux des aides, Paris.
      Nom, qualité: (M.) Peschereau, Jean.
      Profession: laboureur, Mangies-en-Brie.
      Domicile: Mangies-en-Brie Arsaulne
    - Rente, quittance de rachat., 23 août 1551; MC/ET/XXIII/7
      Nom, qualité: (M.) Maubuisson de, Jacques (écuyer, seigneur de jouy).
      Profession: lieutenant du connetable de France en la capitainerie, Vincennes (Val-de-Marne).
      Nom, qualité: (Mme ou Mlle) Genevois, Catherine.
      Nom, qualité: (M.) Des Essars, Antoine.
      Profession: lieutenant-général-civil de la prevote, Paris.
      Nom, qualité: (M.) Hennequin, Oudard.
      Profession: receveur-général des finances en la généralité d'outre-seine-et-yonne.
    - Rente, quittance de rachat., 23 août 1551; MC/ET/XXIII/7
    - Delai, délivrance de lettres de provision de l'etat de tresorier des menues affaires de la chambre du roi., 26 août 1551; MC/ET/XXIII/7
      Profession: trésorier des menues affaires de la chambre du roi
    - Offres reelles, remise de procuration ad resignandum de cure., 26 août 1551; MC/ET/XXIII/7
      Nom, qualité: (M.) Destourciers, Jean.
      Nom, qualité: (M.) Galland, Pierre.
      Profession: prêtre, principal de college, Paris, College de Boncourt.
      Nom, qualité: (M.) Le Censier, Marin.
    - Offres reelles, montant de condamnation pour aliments., 26 août 1551; MC/ET/XXIII/7
      Nom, qualité: (M.) Regnault, Michel.
      Nom, qualité: (Mme ou Mlle) Istrac D', Marthe (comtesse d'istrac).
      Nom, qualité: (M.) Thibault, Nicole.
      Nom, qualité: (M.) Martin, Maurice (bourgeois de Paris).
    - Obligation, pret., 27 août 1551; MC/ET/XXIII/7
      Nom, qualité: (M.) Bourneau, Cybard.
    - Quittance, honoraires de messes., 27 août 1551; MC/ET/XXIII/7
      Nom, qualité: (M.) Garenne de, Jean.
      Profession: aumonier, Tours (Indre-et-Loire), Saint-Julien.
      Nom, qualité: (M.) Le Camus, Etienne.
      Profession: chapelain, Tours (Indre-et-Loire), Saint-Julien, chapelle Saint-Leu-Saint-Gilles
    - Procuration acte, plaidoirie., 29 août 1551; MC/ET/XXIII/7
      Nom, qualité: (M.) Faure, Pierre.
      Nom, qualité: (M.) Saint-Martin de, Jean (bourgeois de bordeaux).
      Profession: marchand, Bordeaux (Gironde)
    - Donation entre vifs, maison cour jardin vigne et pre, Savigny- sur-Ardres (Marne) Grande-Rue., 29 août 1551; MC/ET/XXIII/7
      Nom, qualité: (M.) Saint-Martin de, Jean.
      Profession: compagnon de guerre.
      Domicile: Savigny-sur-Ardres (Marne).
      Nom, qualité: (M.) Saint-Martin de, Gilles.
    - Donation entre vifs, maison cour jardin vigne et pre, Savigny-sur-Ardres (Marne) Grande-Rue., 29 août 1551; MC/ET/XXIII/7
      Nom, qualité: (M.) Saint-Martin de, Simon.
      Profession: serviteur du comte de sancerre
    - Procuration acte, plaidoirie aux requetes., 29 août 1551; MC/ET/XXIII/7
      Nom, qualité: (M.) Maugour de, Jacques (seigneur de courtalain).
      Nom, qualité: (M.) Berthenon, Henri.
    - Sommation, remise de provisions de l'office de notaire secrétaire du roi., 1er septembre 1551; MC/ET/XXIII/7
    - Procuration acte, plaidoirie., 2 septembre 1551; MC/ET/XXIII/7
      Nom, qualité: (M.) Bloquet, Bon.
      Profession: avocat du Parlement et greffier du siege, Montdidier (Somme).
      Domicile: Montdidier (Somme).
      Nom, qualité: (M.) Baillon de, Pierre.
      Profession: praticien, Montdidier (Somme).
      Nom, qualité: (M.) Baillon de, Marguerin.
    - Quittance, ratification., 3 septembre 1551; MC/ET/XXIII/7
      Nom, qualité: (M.) Cesso, Camille (comte de cesso).
      Profession: capitaine de 200 chevaux-legers du roi.
      Nom, qualité: (M.) Ongre, Nicolas.
      Nom, qualité: (M.) Ongre, Barthelemy.
      quittance; ratification
    - Procuration acte, prise de possession d'abbaye, Savignac (AGEN (DIOCESE)) Abbaye Saint-Agen., 3 septembre 1551; MC/ET/XXIII/7
      Nom, qualité: (M.) Cesso, Alexandre.
      Profession: abbe commendataire, Savignac (Lot-et-Garonne), Abbaye Saint-Jean.
      Nom, qualité: (M.) Cesso, Hippolyte (seigneur de rolle).
      Profession: chevalier de saint-paul, Rome (ITALIE)
    - Transaction, saisie de fief pour defaut de foi et hommage, Lanneray (Eure-et-Loir)., 3 septembre 1551; MC/ET/XXIII/7
      Nom, qualité: (M.) Tribouel, Jacques (seigneur de vallieres-en-pont).
      Profession: avocat, Chateaudun (Eure-et-Loir).
      Nom, qualité: (M.) Vaillant, Germain.
      Profession: protonotaire du cardinal de chatillon.
      Nom, qualité: (M.) Coligny de, Francois (chevalier, seigneur d'andelot).
      Nom, qualité: (M.) Malescot, Louis.
      Profession: praticien et solliciteur au palais, Paris.
    - Nomination, abbaye saint-jean, Savignac (AGEN (DIOCESE))., 3 septembre 1551; MC/ET/XXIII/7
      Profession: clerc, Reges (diocese) (ITALIE).
    - Declaration, perte de la grosse d'une sentence du bailli de beauvais., 4 septembre 1551; MC/ET/XXIII/7
      Nom, qualité: (M.) Le Fuzelier, Pierre.
      Nom: Chapitre de Saint-Wast.
      Domicile: Beauvais (Oise)
    - Apprentissage, métier cordonnier., 5 septembre 1551; MC/ET/XXIII/7
      Nom, qualité: (M.) Le Vacher, Nicolas.
      Profession: cordonnier (apprenti), Paris.
      Relations: fils de l'intervenant 2, présenté(e) par l'intervenant 03.
      Nom, qualité: (M.) Le Vacher, Claude.
      Profession: laboureur, Mareil-en-France (Val-d'Oise).
      Domicile: Mareil-en-France (Val-d'Oise).
      Nom, qualité: (M.) Le Vacher, Pierre.
      Profession: laboureur, Luzarches (Val-d'Oise).
      Domicile: Luzarches (Val-d'Oise) Lassy.
      Nom, qualité: (M.) Lemoyne, Denis.
      Profession: cordonnier (maitre), Paris.
    - Quittance, loyer de maison, Paris rue de La Vieille-Draperie, l'Homme-Sauvage., 5 septembre 1551; MC/ET/XXIII/7
      Nom, qualité: (M.) Hermant, Henri.
      Profession: patissier oublier (maitre), Paris.
      Nom, qualité: (M.) Tardes de, Louis (noble homme).
      Profession: pannetier ordinaire du roi suivant la cour.
      Nom, qualité: (M.) Costes, Francois.
      Domicile: Paris rue de La Vieille-Draperie, l'Homme-Sauvage
    - Procuration acte, recouvrement de sommes, Toulouse (Haute-Garonne)., 5 septembre 1551; MC/ET/XXIII/7
      Nom, qualité: (M.) Le Vergeur, Nicolas.
      Nom, qualité: (M.) Lescot, Claude.
    - Transaction, desistement de proces relatif à une cure, Vittre (SEES (DIOCESE)) Saint-Pioger., 5 septembre 1551; MC/ET/XXIII/7
      Nom, qualité: (M.) Du Pelte, Jean.
      Nom, qualité: (M.) Durand, Jacques.
      Domicile: Nogent-le-Rotrou (Eure-et-Loir).
      Nom, qualité: (M.) Rimbaud, Francois.
    - Rente, constitution., 7 septembre 1551; MC/ET/XXIII/7
      Nom, qualité: (M.) David, Olivier.
      Profession: prêtre, Paris, Faubourg Saint-Germain-Des-Pres.
      Nom, qualité: (M.) Droynneau, Sebastien.
      Profession: clerc au palais, Paris.
    - Offres reelles, lettres de provisions d'office de notaire secrétaire du roi., 9 septembre 1551; MC/ET/XXIII/7
      Profession: receveur pour le roi à la chambre des comptes, Paris.
      Nom, qualité: (M.) Dumesnil, Nicolas.
      Profession: secrétaire.
    - Offres reelles, lettres de provisions d'office de notaire secrétaire du roi., 9 septembre 1551; MC/ET/XXIII/7
      Domicile: Paris Pres L'Eglise Saint-Eustache.
      Relations: épouse de l'intervenant 3.
      Nom, qualité: (M.) Robineau, Jean.
      Nom, qualité: (M.) Cantien, Tristan.
      Relations: procureur de l'intervenant 3
    - Rente, transport., 10 septembre 1551; MC/ET/XXIII/7
      Nom, qualité: (M.) Artizien.
      Domicile: Conchy (Oise).
      Nom, qualité: (M.) Asselin, Pierre.
      Profession: couturier (marchand), Conchy (Oise).
      Nom, qualité: (M.) Fauchon, Antoine.
      Profession: potier de terre, Conchy (Oise).
      Nom, qualité: (M.) Wallart, Charles.
      Profession: marechal, Conchy (Oise).
    - Quittance, prix de retrait lignager d'une maison, Paris rue de La Huchette., 10 septembre 1551; MC/ET/XXIII/7
      Nom, qualité: (personne morale) Bourlon (enfants).
      Relations: héritiers de l'intervenant 2.
      Profession: avocat du roi, Moulins (Allier).